【裁判字號】    89,自緝,567
【裁判日期】    891212
【裁判案由】    侵占
【裁判全文】
臺灣臺中地方法院刑事判決                        八十九年度自緝字第五六七號
    自  訴  人  平順小客車租賃有限公司
    代  表  人  甲○○
    被      告  乙○○
右列被告因侵占案件，經自訴人提起自訴，本院判決如左：
    主  文
乙○○意圖為自己不法之所有，而侵占自己持有他人之物，處有期徒刑陸月。
    事  實
一、乙○○曾因違反麻醉藥品管理條例、肅清煙毒條例等案件經法院判處應執行有期
    徒刑三年五月確定；又另因違反麻醉藥品管理條例、竊盜、偽造文書等案件，經
    法院判處應執行有期徒刑二年確定，經合併執行而於民國八十八年四月十二日假
    釋出監，尚在假釋期間，竟仍不知悔改，於八十九年二月十四日向平順小客車租
    賃有限公司（下稱平順租車公司）承租車號Ｒ六－八０八六號中華牌自用小客車
    一輛，約定租期一日，租金新台幣（下同）一千六百元。惟乙○○僅支付五百元
    ，並約定餘款隔日付清。詎於八十九年二月十五日租期屆滿後，乙○○竟意圖為
    自己不法之所有，將上開租得之自用小客車易持有為所有而予侵占入己，且迭經
    平順租車公司多方聯繫催討，並以存證信函催告均未置理。該車於同年三月一日
    因紅線停車，遭拖吊業者拖吊。於租期屆滿後約一個月之某日，乙○○始打電話
    向平順租車公司之負責人甲○○表示車子被警拖吊，隨即失去聯絡，嗣於八十九
    年八月十五日，經拖吊場人員依引擎號碼，通知平順租車公司領回，平順租車公
    司之代表人甲○○於翌日以一萬六千九百元領回該車，又因乙○○違規停車，亦
    由甲○○以六百元從豐原監理站領回車牌。
二、案經平順租車公司提起自訴。
    理  由
一、訊據被告乙○○固坦承有承租上開車輛乙情不諱，惟矢口否認有侵占犯行，辯稱
    ：伊承租該車第二天，伊就打電話向車行老闆續租一天，經同意後，伊一直使用
    該車至遭拖吊為止，後因伊至梨山工作，並於同年七月二十四日至八月八日因病
    住院治療，伊有以電話通知車行車子遭拖吊之事，有請車行去領回，再與車行清
    算所欠租金云云。經查右揭事實，業據自訴人平順租車公司之代表人甲○○指述
    綦詳，並有租車契約、台中市政府營利事業登記證、郵局存證信函、台中市警察
    局舉發違反道路交通管理事件通知單、台中市政府違規車輛移置保管費繳納收據
    、交通部公路局自行收納款項收據等影本各一件附卷可稽。縱使被告確有以電話
    通知車行延期一日，並徵得車行同意，然依約被告亦應於續租期限屆滿之日還車
    並繳清所積欠之車租，被告竟未為此而仍續占用該車，甚者於該車遭拖吊後，亦
    未出面解決，綜上被告所為，堪認其有將該車侵占入己之不法所有意圖甚明。被
    告上開所辯，應係飾卸之詞，難以採憑。本件事證明確，被告之犯行堪以認定。
二、核被告所為，係犯刑法第三百三十五條第一項之侵占罪。爰審酌被告曾因違反麻
    醉藥品管理條例、肅清煙毒條例、竊盜、偽造文書等案件，先後經法院判處有期
    徒刑，應執行有期徒刑三年五月及二年確定，經合併執行，而甫於八十八年四月
    十二日假釋出監，仍在假釋付保護管束中（此有台灣高等法院被告全國前案紀錄
    表在卷可參）之素行、及本件犯罪之動機、目的、手段、所生危害、與犯罪後態
    度，並嗣於本院審理時已與自訴人達成和解願以分期付款方式賠償自訴人之損失
    等一切情狀，量處如主文所示之刑。
據上論斷，依刑事訴訟法第三百四十三條、第二百九十九條第一項前段，刑法第三百
三十五條第一項，罰金罰鍰提高標準條例第一條前段，判決如主文。
中      華      民      國    八十九    年     十二     月      十二    日
                                臺灣臺中地方法院刑事第三庭
                                        法  官  張  智  雄
右正本證明與原本無異。
如不服本判決，應於判決送達後十日內向本院提出上訴狀，上訴於臺灣高等法院臺中
分院( 須附繕本 )。
                                        書記官
中      華      民      國    八十九    年     十二     月      十四    日
附錄論罪科刑法條：
刑法第三百三十五條
意圖為自己或第三人不法之所有，而侵占自己持有他人之物者，處五年以下有期徒刑
、拘役或科或併科一千元以下罰金。
前項之未遂犯罰之。


司法院資訊處製作；財團法人民間司法改革基金會備份。
